# 以土地使用权获得长期股权投资的增值税问题

提问人：wufaxian 时间：2019-11-06 06:30:14
例如甲公司以本公司拥有的土地使用权账面价值 1000 万（原值 1300 万，累计摊销 300 万，公允价值于账面价值相等）转让给乙公司原股东，从乙公司原股东处获得乙公司 11%的权益。购买日乙公司可辨认净资产的公允价值 10000 万。甲公司增值税率 10%。分录 借长期股权投资 11000 万无形资产-累计摊销 300 万
贷无形资产--土地使用权 1300 万
应交税费--增值税 100 万
请问这 100 万的增值税发票是开给乙公司原股东的吧？原股东获得这张土地使用权增值税进行发票。可以与任何销项增值税发票进行抵扣么？如果当年抵扣不完。最长可用的抵扣期有多长？

回答人：chenyiwei
以非货币财产出资，涉及增值税的，增值税专用发票应开给被投资公司而不是其股东。被投资公司取得合格的专用发票后，其抵扣权与一般的进项专用发票相同。

提问人：wufaxian 时间：2019-11-07 06:30:14
谢谢陈老师回复。上例中土地是转给被投资方股东，而不是注入被投资方。
这种情况下增值税发票仍开给被投资方？

回答人：chenyiwei
这种情况下的发票应开给原股东，由原股东抵扣进项税额。